Eduardo Batista da Veiga Neto



Data de nascimento: 21/07/1982

Estado Civil: casado

Endereço: Av. Duque de Caxias, nº 1121 – apto. 402

CEP: 87.020-025, Zona 7 - Maringá / PR

Telefone: (44) 3262-2686 Celular: (44) 9132-6935

E-mail: progued@gmail.com

Objetivo

Me estabelecer em uma empresa que me permita ter uma carreira desafiadora, com desenvolvimento (pessoal e profissional) constante. Também espero utilizar minha formação em Ciências da Computação e quatorze anos de experiência na área para contribuir no desenvolvimento e no alcance dos objetivos da empresa e de seus clientes.

Formação Acadêmica

- Pós-Graduado em Desenvolvimento Orientado a Objetos Java pelo Centro Universitário Cesumar no período de 05/04/2008 a 22/11/2010
- Graduado no curso de Bacharelado em Ciências da Computação pela Universidade Estadual de Maringá no período de 2002 a 2007

Certificações

Embarcadero Delphi Developer

Experiência Profissional

- Programador em Delphi de setembro de 2016 à julho de 2020
- Programador em Java de setembro de 2015 à julho de 2016
- Programador em Java / Android na criação de um rastreador veicular em 2014
- Programador em Delphi de novembro de 2013 à agosto de 2015
- Programador em Delphi, PHP, HTML, JavaScript, CSS e Java de janeiro de 2007 à novembro de 2013
- Estágio em Delphi de agosto de 2006 à janeiro de 2007
- Estágio em PHP de abril de 2006 à julho de 2006
- Professor de desenvolvimento em Delphi em 2004
- Trabalhos como freelance em Delphi de 1997 à 2000
- Professor de informática básica de 1996 à 1998

Últimas Empresas

Empresa: DB1 Global Software
Cargo: Desenvolvedor Delphi Sênior
Salário: R\$ 5.200.00 + benefícios

Início: 19/09/2016

Desligamento: 11/05/2020

Atribuições e responsabilidades:

- Atuar na evolução e manutenção de sistemas da empresa Softplan, voltados para Tribunal de Justiça, Ministério Público e Procuradoria
- Análise de requisitos levantados, para cálculo de complexidade, tempo de implementação e impactos gerados
- Implementação de sistemas
- Desenvolvimento de testes
- Correção de defeitos

Empresa: Objective Solutions

Cargo: Desenvolvedor Java Pleno 2 Salário: R\$ 4.059,16 + benefícios

Início: 08/09/2015

Desligamento: 15/07/2016

Atribuições e responsabilidades:

- Atuar em sistema de telefonia
- Desenvolvimento de testes
- Implementação de sistemas
- Correção de defeitos

Empresa: Sabium Sistemas

Cargo: Programador Delphi Salário: R\$ 3.872,79 + benefícios

Início: 02/12/2013

Desligamento: 31/08/2015

Atribuições e responsabilidades:

- Atuar em sistemas de ERP, Ponto de Venda (PAF-ECF)
- Análise de requisitos levantados, para cálculo de complexidade, tempo de implementação e impactos gerados
- Implementação de sistemas
- Uso de módulos externos, como NF-e e NFC-e
- Homologação de sistemas e módulos (ex. PAF-ECF, TEF)

Empresa: IdBrasil Sistemas

Cargo: Programador Sênior

Salário: R\$ 3.000,00 Início: agosto de 2006 Desligamento: 29/11/2013 Atribuições e responsabilidades:

- Atuar em sistemas de ERP, Colégio, Faculdade e Ponto de Venda (PAF-ECF)
- Análise de requisitos levantados, para cálculo de complexidade, tempo de implementação e impactos gerados
- Treinamento e capacitação de novos desenvolvedores
- Desenvolvimento e manutenção de componentes
- Auxílio na análise e estruturação de projetos
- Implementação de sistemas
- Integração de módulos externos, como NF-e e NFC-e
- Homologação de sistemas e módulos (ex. PAF-ECF, TEF)

Metodologias Ágeis

- Scrum
- XP

Tecnologias e frameworks

- Bancos de dados: Firebird, MySql, PostgreSql, Oracle, SQL Server, DB2
- Delphi2, Delphi3, Delphi5, Delphi7, Delphi XE7, Delphi Seattle, Delphi Tokyo
- DUnit
- Eclipse
- NetBeans
- Spring, Hibernate, EJB, PrimeFaces, jQuery, Log4J, JUnit, JSF, Grails
- Dreamweaver
- PHP, HTML, CSS, JavaScript
- Android Studio
- IBM RTC (Rational Team Concert)
- Jenkins
- Git, SVN, CVS
- Trello
- Beyond Compare

Cursos e treinamentos

Dale Carnegie Programa 5S Eneagrama Clean Code Design Patterns

Idiomas

Inglês intermediário